臺灣臺中地方法院刑事判決　　　　　　 100年度訴字第1907號
公　訴　人　臺灣臺中地方法院檢察署檢察官
被　　　告　莊政穎
選任辯護人　謝英吉律師
　　　　　　詹漢山律師
上列被告因毒品危害防制條例等案件，經檢察官提起公訴（99年
度偵字第25951號），本院判決如下：
    主    文
莊政穎犯如附表一編號一至三所示之罪，各判處如附表一編號一
至三所示之刑（含主刑、從刑）。應執行有期徒刑伍年陸月，扣
案之第二級毒品搖頭丸貳拾陸顆（如附表二所示）沒收銷燬之，
第三級毒品愷他命參拾包（如附表三所示）、電子磅秤壹臺、防
潮箱壹個、乾燥劑壹包、空膠囊壹包（參拾肆顆）、空夾鏈袋壹
包、HTC廠牌手機（含SIM卡，門號0000000000）壹支、販賣第二
、三級毒品所得共計新台幣壹拾萬零捌仟元均沒收；未扣案之手
機壹支（含 SIM卡，門號0000000000）沒收之，如全部或一部不
能沒收時，追徵其價額。
    犯罪事實
一、莊政穎明知 MDA（3,4-亞甲基雙氧安非他命，俗稱搖頭丸）
    及愷他命（Ketamine，俗稱 K他命），分別係毒品危害防制
    條例第2條第2項第2款、第3款所規定之第二級及第三級毒品
    ，非經許可不得持有、販賣，竟基於販賣第二級毒品搖頭丸
    及第三級毒品愷他命以營利之犯意，先以其所有之 HTC廠牌
    門號0000000000號手機與綽號「百九仔」、「阿志」、「小
    胖」等連絡購入搖頭丸及愷他命毒品後，復以其所有之門號
    0000000000號手機與張子雲持用之0000000000門號手機連絡
    談妥毒品交易事宜，即於通話完畢進行交易之方式，而分別
    為下述販賣毒品犯行：
（一）於99年 4月間某日，在臺中市國道四號高速公路底往東勢
      方向之加油站，以每顆MDA即搖頭丸新臺幣（下同）280元
      價格，販賣第二級毒品搖頭丸50顆予張子雲，共計交易價
      值1萬4千元之毒品，由張子雲交付同額現金予莊政穎，莊
      政穎則以牛皮紙袋裝50顆搖頭丸交付張子雲而完成交易。
（二）於99年7月12日2時許，在臺中市○區○○路與國光路口，
      以每顆搖頭丸 280元價格，販賣第二級毒品搖頭丸50顆予
      張子雲，共計交易價值1萬4千元之毒品，由張子雲交付同
      額現金予莊政穎，莊政穎則以牛皮紙袋裝50顆搖頭丸交付
      張子雲而完成交易。
（三）於99年7月19日19時許，在臺中市○○路○段嘉年華KTV對
      面麵攤附近，以每100顆搖頭丸2萬6千元、愷他命100公克
      2萬8千元價格，販賣第二、三級毒品搖頭丸 200顆、愷他
      命100公克予張子雲，共計交易價值8萬元之毒品，由張子
      雲交付7萬 2千元現金予莊政穎，欠款8千元，莊政穎則以
      牛皮紙袋裝200顆搖頭丸、100公克愷他命交付張子雲而完
      成交易。
二、嗣於99年7月22日22時50分許，在台中市○○路360號前，張
    子雲為警查獲持有愷他命8包、MDA即搖頭丸22包等物，進而
    偵辦知悉張子雲販賣或轉讓搖頭丸及愷他命予羅盈純、邱郁
    蓉、羅文伶、孫珮萱等人（張子雲所涉販賣及轉讓毒品共11
    罪部分業由臺灣高等法院臺中分院以100年度上訴字第986號
    判處應執行有期徒刑6年8月確定），張子雲於偵查中供出毒
    品來源為綽號「馬六」，經查證「馬六」即莊政穎，乃由檢
    察官指揮員警持搜索票，於99年11月9日下午5時40分許，至
    莊政穎台中市○○區○○路921之8號住處搜索，扣得其所有
    第二級毒品搖頭丸26顆（如附表二所示）；第三級毒品愷他
    命30包（如附表三所示）、電子磅秤1臺、防潮箱1個、乾燥
    劑1包、空膠囊1包（34顆）、空夾鏈袋1包、HTC廠牌手機（
    含SIM卡，門號0000000000）1支，而查悉上情，偵查中莊政
    穎並主動繳交販毒所得10萬8千元供查扣。
三、案經內政部警政署保安警察大隊第三總隊第一大隊移送臺灣
    臺中地方法院檢察署檢察官偵查起訴。
    理    由
壹、證據能力之說明：
一、供述證據部分：
（一）按被告以外之人於偵查中向檢察官所為陳述，除顯有不可
      信之情況者外，得為證據，刑事訴訟法第 159條之1第2項
      定有明文。偵查中對被告以外之人（包括證人、鑑定人、
      告訴人、被害人及共同被告等）所為之偵查筆錄，或被告
      以外之人向檢察官所提之書面陳述，性質上均屬傳聞證據
      。惟現階段刑事訴訟法規定檢察官代表國家偵查犯罪、實
      施公訴，依法其有訊問被告、證人及鑑定人之權，證人、
      鑑定人且須具結，而實務運作時，檢察官偵查中向被告以
      外之人所取得之陳述，原則上均能遵守法律規定，可信度
      極高，職是，被告以外之人前於偵查中已具結而為證述，
      除反對該項供述得具有證據能力之一方，已釋明「顯有不
      可信之情況」之理由外，不宜以該證人未能於審判中接受
      他造之反對詰問為由，即遽指該證人於偵查中之陳述不具
      證據能力。查證人張子雲、羅文伶於偵查中向檢察官所為
      之陳述，均已具結，依上說明，本屬有證據能力之傳聞證
      據，且上開證人於偵查中向檢察官所為之陳述，並無顯不
      可信之情況，是其等於檢察官偵查中之證述，自均有證據
      能力。
（二）按被告以外之人於審判外之言詞或書面陳述，除法律有規
      定者外，不得作為證據，刑事訴訟法第159條第1項固定有
      明文，惟被告以外之人於審判外之陳述，雖不符合同法第
      159條之1至第159條之4規定，但經當事人於審判程序同意
      作為證據，法院審酌該言詞陳述或書面陳述作成時之情況
      ，認為適當者，亦得為證據，當事人、代理人或辯護人於
      法院調查證據時，知有第159條第1項不得為證據之情形，
      而未於言詞辯論終結前聲明異議者，視為有前項之同意，
      同法第159條之5亦規定甚明。查證人張子雲、羅文伶於警
      詢之陳述，係被告以外之人於審判外之陳述，皆屬傳聞證
      據，惟公訴人、被告及辯護人雖知上開證據資料為傳聞證
      據，仍同意列為證據引用，並於本院審判期日中對各該證
      據資料表示無意見而不予爭執，迄至言詞辯論終結前亦未
      聲明異議，本院審酌上開證據資料製作時之情況尚無違法
      不當等瑕疵，且與本案具有關連性，認為以之作為證據應
      屬適當，揆諸前開規定，認該等供述證據均具有證據能力
      。
二、非供述證據部分：
（一）按法院或檢察官得囑託醫院、學校或其他相當之機關、團
      體為鑑定，或審查他人之鑑定，並準用第203條至第206條
      之1之規定（不包括第202條囑託個人鑑定時應命鑑定人於
      鑑定前具結之規定），而鑑定之經過及其結果，應命鑑定
      人以言詞或書面報告，刑事訴訟法第208條第1項前段及第
      206條第1項分別定有明文。另現行刑事訴訟法關於鑑定之
      規定，除選任自然人充當鑑定人外，另設有囑託機關鑑定
      制度。依刑事訴訟法第198條、第208條之規定，不論鑑定
      人或鑑定機關、團體，固均應由法院、審判長、受命法官
      或檢察官視具體個案之需要而為選任、囑託，並依同法第
      206條之規定，提出言詞或書面報告，始符合同法第159條
      第1項所定得作為證據之「法律有規定」之情形，否則所
      為之鑑定，仍屬傳聞證據。然於司法警察機關調查中之案
      件，為因應實務上，或因量大、或有急迫之現實需求，併
      例行性當然有鑑定之必要者，例如毒品之種類與成分、尿
      液之毒品反應，或者槍、彈有無殺傷力等鑑定，基於檢察
      一體原則，得由該管檢察長對於轄區內之案件，以事前概
      括選任鑑定人或囑託鑑定機關、團體之方式，俾便轄區內
      之司法警察官、司法警察對於調查中之此類案件，得即時
      送請先前已選任之鑑定人或囑託之鑑定機關、團體實施鑑
      定，以求時效（見法務部92年9月1日法檢字第0920035083
      號函參照）。此種由檢察機關概括選任鑑定人或概括囑託
      鑑定機關、團體，再轉知司法警察官、司法警察於調查犯
      罪時參考辦理之作為，法無明文禁止，係為因應現行刑事
      訴訟法增訂傳聞法則及其例外規定之實務運作而為。此種
      由司法警察官、司法警察依檢察官所概括選任之鑑定人或
      囑託鑑定機關、團體所為之鑑定結果，與檢察官選任或囑
      託為鑑定者，性質上並無差異，同具有證據能力。本案卷
      附行政院衛生署草屯療養院鑑定書，均係由警察機關依照
      上級檢察機關首長函文指示送請上開單位檢驗、鑑定，並
      載明鑑驗之方法、數據及各該檢驗、鑑定之結果，已符合
      鑑定報告之法定記載要件，依據刑事訴訟法第 159條之立
      法理由及同法第206條規定，自具有證據能力。
（二）按除法律另有規定外，實施刑事訴訟程序之公務員因違背
      法定程序取得之證據，其有無證據能力之認定，應審酌人
      權保障及公共利益之均衡維護，刑事訴訟法第158條之4定
      有明文。本判決下列引用之通聯紀錄、指認紀錄表、扣押
      筆錄、扣押物品目錄表、照片、鑑定書等，均屬非供述證
      據而無傳聞法則之適用，且公訴人、被告及選任辯護人於
      言詞辯論終結前，並未陳明其取得程序有不合法之情形，
      對證據能力亦無爭執，本院復未發現該非供述證據有以非
      法方式取得之情形，揆諸前揭規定，自有證據能力。
貳、實體部分：
一、認定犯罪事實所憑之證據及理由：
（一）上開犯罪事實，業據被告於警詢、偵查及本院審理時坦承
      不諱，核與證人張子雲、羅文伶於警詢及偵查中證述情節
      相符，並有被告莊政穎持用之0000000000門號手機與證人
      張子雲持用之0000000000門號手機雙向通聯記錄（警卷第
      10至16頁、第23至24頁）、99年11月 9日搜索扣押筆錄、
      扣押物品目錄表（警卷第27至29、31至34頁）、現場照片
      （警卷第40至44頁）、證人張子雲及羅文伶指認被告之指
      認犯罪嫌疑人紀錄表（臺灣臺中地方法院檢察署99年度偵
      字第17341號影印卷第124、162至163頁）、被告使用車輛
      之指認照片（同偵卷第164頁）、99年12月24日扣得10萬8
      千元現金之搜索扣押筆錄、扣押物品目錄表（同檢察署99
      年度偵字第 25951號卷第49至52頁）附卷可稽，且有第二
      級毒品搖頭丸26顆（如附表二所示）、第三級毒品愷他命
      30包（如附表三所示）、電子磅秤1臺、防潮箱1個、乾燥
      劑1包、空膠囊1包（34顆）、空夾鏈袋1包、廠牌HTC手機
      （含 SIM卡，門號0000000000）1支、被告販毒所得10萬8
      千元現金扣案足憑。而前開扣案之搖頭丸其中 4顆及愷他
      命30包送驗結果，確分別檢出3,4-亞甲基雙氧安非他命（
      MDA)及愷他命（Ketamine）成分，有行政院衛生署草屯療
      養院99年12月 9日草療鑑字第0991200041號及100年1月12
      日草療鑑字第0991200042號鑑定書2件（25951號偵卷第88
      、89至94頁）在卷可佐。
（二）衡以近年來毒品濫用，危害國民健康與社會安定日益嚴重
      ，治安機關對於販賣或施用毒品之犯罪行為，無不嚴加查
      緝，各傳播媒體對於政府大力掃毒之決心亦再三報導，已
      使毒品不易取得且物稀價昂，苟於有償販賣第二、三級毒
      品 MDA、愷他命之交易過程中無利可圖，自無甘冒被取締
      移送法辦，且判處重刑之危險而平白從事第二、三級毒品
      MDA 、愷他命買賣之理，是其販入之價格必較其販出之價
      格為低，而有從中賺取買賣價差牟利之意圖及事實，應屬
      合理認定。又販賣毒品 MDA、愷他命係違法行為，非可公
      然為之，毒品 MDA、愷他命亦無公定價格，係可任意分裝
      增減分量，且每次買賣之價格、數量，亦隨時依雙方之關
      係深淺、資力、需求量、對行情之認知、來源是否充裕、
      查緝是否嚴緊、購買者被查獲時供述購買對象之可能風險
      之評估等因素，而異其標準，機動調整，非可一概論之。
      從而販賣之利得，除非經行為人詳細供出各次所販賣毒品
      之進價及售價，且數量俱臻明確外，實難察得其交易實情
      ，然販賣者從價差或量差中牟利，方式雖異，惟其販賣行
      為在意圖營利則屬同一。從而，舉凡有償交易，除足以反
      證其確係另基於某種非圖利本意之關係外，通常尚難因無
      法查悉其精確之販入價格，作為是否高價賣出之比較，諉
      以無營利之意思而阻卻販賣犯行之追訴。本件販賣第二、
      三級毒品 MDA（搖頭丸）、愷他命之犯行屬重罪，被告與
      張子雲間又無特殊情誼，如於買賣之過程中無利可圖，被
      告何必甘冒觸犯刑罰之高度風險幫助他人取得毒品，是依
      一般經驗法則，堪信被告各次販賣第二級毒品搖頭丸及第
      3 次同時販賣第三級毒品愷他命時，確有從中賺取買賣價
      差，而有牟利之意圖甚明。綜上足認被告自白與事實相符
      ，本案事證明確，被告犯行洵堪認定，應依法論科。
二、論罪科刑：
（一）查搖頭丸、愷他命分別係毒品危害防制條例第2條第2項第
      2款、第3款規定之第二、三級毒品，不得非法持有（愷他
      命純質淨重超過20公克以上者）、販賣。是核被告如犯罪
      事實欄一之(一)(二)(三)所為販賣搖頭丸予張子雲之行為，均係
      犯毒品危害防制條例第4條第2項之販賣第二級毒品罪，如
      犯罪事實欄一之(三)所為販賣愷他命予張子雲之行為，則係
      犯同條例第4條第3項之販賣第三級毒品罪。又一犯罪行為
      同時有二種以上法律規定可資處罪者，為法條競合，應依
      重法優於輕法之法理，以認定適用法律，本件被告所犯屬
      同時有藥事法第83條第 1項可資適用，惟依上開說明，應
      優先適用毒品危害防制條例第 4條第2、3項，而非屬想像
      競合之範疇，公訴意旨認毒品危害防制條例第 4條第2、3
      項與藥事法第83條第 1項為想像競合自有未洽。又販賣第
      二級毒品搖頭丸及第三級毒品愷他命前，意圖販賣而分別
      持有第二級毒品搖頭丸及純質淨重超過20公克以上第三級
      毒品愷他命之低度行為，均為販賣之高度行為所吸收，不
      另論罪。又被告如犯罪事實欄一之(三)所為同時販賣搖頭丸
      及愷他命予張子雲，係一行為觸犯數罪名，應從一重之毒
      品危害防制條例第4條第2項之販賣第二級毒品罪處斷。又
      被告所犯上開三次販賣第二級毒品搖頭丸各罪，犯意各別
      ，行為互殊，應予分論併罰。
（二）又被告就各次販賣第二級毒品犯行，在偵查及審判中均自
      白其犯罪，爰依毒品危害防制條例第17條第 2項之規定均
      減輕其刑。另按毒品危害防制條例第17條第 1項規定「犯
      第四條至第八條、第十條或第十一條之罪，供出毒品來源
      ，因而查獲其他正犯或共犯者，減輕或免除其刑」，其所
      稱「供出毒品來源，因而查獲其他正犯或共犯」，係指被
      告供出毒品來源之對向性正犯，或與其具有共同正犯、共
      犯（教唆犯、幫助犯）關係之毒品由來之人之相關資料，
      諸如其前手或共同正犯、共犯之姓名、年籍、住居所或其
      他足資辨別之特徵等，使調查或偵查犯罪之公務員得據以
      對之發動調查或偵查程序，並因此而確實查獲其人、其犯
      行而言（最高法院99年度台上字第7603號判決意旨參照）
      。本案被告雖供出毒品上手為綽號「百九仔」、「阿志」
      、「小胖」等人，並提供其等使用之行動電話號碼供追查
      ，惟經向臺灣臺中地方法院檢察署查證結果稱：警方依法
      上線通訊監察，並未發現該行動電話持用人有何涉嫌販賣
      毒品之具體事證等語，有該署100年 8月11日中檢輝周100
      蒞5902字第109058號函足憑，查被告並無因供出毒品來源
      而查獲其他正犯或共犯之情形，是被告無依毒品危害防制
      條例第17條第1項規定減輕其刑之適用，附此敘明。
（三）爰審酌被告為圖私利販賣毒品，戕害他人健康，違反國家
      禁令，助長社會上施用毒品之不良風氣，對社會治安所生
      危害非輕，惟其本案販賣之對象僅有 1名、數量、所得非
      多，且犯罪後已坦承犯行，並主動繳交犯罪所得10萬 8千
      元供查扣，足認其有悔意，態度尚稱良好等一切情狀，分
      別量處如附表一編號一至三所示之主刑，並合併定其應執
      行刑如主文所示之刑，以資懲儆。
（四）沒收部分：
    1.按以營利為目的販入毒品，經多次販賣後，持有剩餘毒品
      被查獲者，其各次販賣毒品行為如併合處罰，該持有剩餘
      毒品之低度行為，應僅為最後一次販賣毒品之高度行為所
      吸收，不另論罪。故就該查獲之剩餘毒品，祗能於最後一
      次之販賣毒品罪宣告沒收銷燬，不得於各次販賣毒品罪均
      宣告沒收銷燬（最高法院97年度台上字第4441號、98年度
      台上字第5104判決意旨參照）。查扣案之搖頭丸合計26顆
      （如附表二所示），為毒品危害防制條例第 2條第2項第2
      款規定之第二級毒品，且係被告販賣第二級毒品搖頭丸犯
      行所用之物，應依毒品危害防制條例第18條第 1項前段之
      規定，不問屬於犯人與否，宣告沒收銷燬之，並在被告所
      犯最後一次販賣第二級毒品罪即附表一編號三所示部分宣
      告沒收銷燬之。至於扣案之前開搖頭丸鑑驗用罄部分，因
      已不復存在，自不為沒收之諭知，併予敘明。
    2.又依毒品危害防制條例第18條第 1項前段之規定，應予沒
      收銷燬之毒品，以經查獲之第一、二級毒品為限；同條項
      後段復規定查獲之第三、四級毒品，無正當理由而擅自持
      有者，沒入銷燬之。且觀諸本條於92年7月9日修正之立法
      理由略以：持有或施用笫三、四級毒品因不構成犯罪，配
      合本條例第 11條之1，業已增列無正當理由不得擅自持有
      第三、四級毒品及製造或施用毒品器具之規定，於第 1項
      中段予以修正為「查獲之笫三、四級毒品及製造或施用毒
      品之器具，無正當理由而擅自持有者，均沒入銷燬之」，
      從而倘係查獲製造、運輸、販賣、意圖販賣而持有、以非
      法方法使人施用、引誘他人施用或轉讓第三、四級毒品，
      既屬同條例相關法條明文規定處罰之犯罪行為，即非該條
      項應依行政程序沒入銷燬之範圍。又同條例第19條第 1項
      所定「供犯罪所用或因犯罪所得之物」，係指犯第 4條至
      第 9條、第12條、第13條或第14條第1項、第2項之罪所用
      或所得之物，不包括毒品本身在內，是尚不得援用此項規
      定為第三、四級毒品之沒收依據。再同條例對於查獲之製
      造、運輸、販賣、意圖販賣而持有、以非法方法使人施用
      、引誘他人施用及轉讓第三、四級毒品之沒收，並無特別
      規定，如其行為已構成犯罪，則該毒品即屬不受法律保護
      之違禁物，應回歸刑法之適用，依刑法第38條第1項第1款
      之規定沒收之，始為適法（最高法院95年度台上字第 911
      號、96年度台上字第727、728號判決意旨參照）。查扣案
      之愷他命30包（如附表三所示），因愷他命係管制之第三
      級毒品，屬違禁物，其包裝用之塑膠袋，以現今採行之鑑
      驗方式，包裝袋仍會殘留微量毒品而無法將之完全析離，
      應視同愷他命毒品之一部，亦屬違禁物，均應依刑法第38
      條第1項第1款之規定，在被告所犯附表一編號三之販賣第
      三級毒品罪部分宣告沒收。
    3.扣案之防潮箱1個、乾燥劑1包係裝搖頭丸及愷他命避免其
      潮溼用， HTC廠牌手機（含SIM卡，門號0000000000）1支
      則用於與毒品上手連絡以購入搖頭丸及愷他命，均係供被
      告販賣第二級及第三級毒品所用之物；另扣案之電子磅秤
      1 臺係秤愷他命之用，乃供被告販賣第三級毒品所用之物
      ，應依毒品危害防制條例第19條第 1項規定於各該次販賣
      毒品相關部分諭知沒收。又上開物品均已扣案，自無同條
      項後段「全部或一部不能沒收時，追徵其價額或以其財產
      抵償之」之問題。
    4.扣案之空膠囊1包（34顆）、空夾鏈袋1包則用以分裝愷他
      命，尚未使用，係供被告預備販賣第三級毒品犯罪所用之
      物，均係被告所有，亦據被告供述在卷，應依刑法第38條
      第1項第2款規定，於附表一編號三項下諭知沒收。
    5.又按毒品危害防制條例第19條第 1項前段規定，係採義務
      沒收主義，故販賣毒品所得之對價，不問其中成本若干，
      利潤多少，均應全部諭知沒收，貫徹政府查禁煙毒之決心
      ，以符立法本旨（最高法院91年度台上字第2419號、96年
      度台上字第2331、5551號判決意旨參照）；且該條文並未
      特別規定「不問屬於犯人與否，沒收之」，是「其供犯罪
      所用或因犯罪所得之財物」仍應適用刑法第38條第 3項前
      段，以屬於犯人所有者為限，始應予沒收。又毒品危害防
      制條例第19條第1項規定，犯同條例第4條之罪者，其供犯
      罪所用或因犯罪所得之財物，均沒收之，如全部或一部不
      能沒收時，追徵其價額或以其財產抵償之。該規定性質上
      係沒收之補充規定。其屬於本條所定沒收之標的，如得以
      直接沒收者，判決主文僅宣告沒收即可，不生「追徵其價
      額」或「以其財產抵償之」問題，須沒收之標的全部或一
      部不能沒收時，始生「追徵其價額」或「以其財產抵償之
      」選項問題。而「追徵其價額」或「以其財產抵償之」係
      屬兩種選項，分別針對現行貨幣以外之其他財產與現行貨
      幣而言。本規定所稱「追徵其價額」者，係指所沒收之物
      為金錢以外之其他財物而無法沒收時，因其實際價值不確
      定，應追徵其價額，使其繳納與原物相當之價額，並無以
      其財產抵償之問題。倘嗣後追徵其金錢價額，不得結果而
      須以其財產抵償者，要屬行政執行機關依強制執行之法律
      之執行問題，即無不能執行之情形，自毋庸諭知「或以其
      財產抵償之」。如不能沒收之沒收標的為金錢時，因價值
      確定，判決主文直接宣告「以其財產抵償之」即可，不發
      生追徵價額之問題（最高法院99年度第 5次刑事庭會議決
      議意旨參照）。查被告就犯罪事實欄一之(一)(二)(三)（附表一
      編號一至三）所示之販賣第二級及第三級毒品搖頭丸及愷
      他命所得共計10萬 8千元，業經扣押在案，爰依毒品危害
      防制條例第19條第 1項之規定，於各該次販賣第二級毒品
      項下分別諭知沒收之。另未扣案之手機1支（含SIM卡，門
      號0000000000），係被告所有供其販賣本案毒品所用之物
      ，雖未扣案，仍應依同條項之規定，於各該次販賣第二級
      及第三級毒品項下諭知沒收之，如全部或一部不能沒收時
      ，追徵其價額。
    6.另扣案之 NOKIA廠牌手機（含SIM卡，門號0000000000）1
      支，未用於本案販毒使用，吸食K盤1個係被告用以吸用愷
      他命，第三級毒品「喵喵」13顆則供被告自行施用，均據
      被告供陳在卷，復查無積極證據足認係本件供販賣第二級
      及第三級毒品犯罪所用之物，依罪疑唯有利於被告認定之
      原則，該等扣案物品因與本案犯行無任何關連，爰不併予
      宣告沒收。
據上論斷，應依刑事訴訟法第299條第1項前段，毒品危害防制條
例第4條第2項、第3項、第17條第2項、第18條第 1項前段、第19
條第1項，刑法第11條、第38條第1項第1款、第2款、第51條第 5
款、第9款、第55條前段，判決如主文。
中    華    民    國   100    年    10    月    31    日
                  刑事第四庭  審判長法  官  吳進發
                                    法  官  羅智文
                                    法  官  黃綵君
以上正本證明與原本無異。
如不服本判決應於收受判決後10日內向本院提出上訴書狀，並應
敘述具體理由；其未敘述上訴理由者，應於上訴期間屆滿後20日
內向本院補提理由書（均須按他造當事人之人數附繕本）「切勿
逕送上級法院」。
                                    書記官  吳慕先
中    華    民    國   100    年    10    月    31    日
錄本案所犯法條全文
毒品危害防制條例第4條：
製造、運輸、販賣第一級毒品者，處死刑或無期徒刑；處無期徒
刑者，得併科新臺幣二千萬元以下罰金。
製造、運輸、販賣第二級毒品者，處無期徒刑或七年以上有期徒
刑，得併科新臺幣一千萬元以下罰金。
製造、運輸、販賣第三級毒品者，處五年以上有期徒刑，得併科
新臺幣七百萬元以下罰金。
製造、運輸、販賣第四級毒品者，處三年以上十年以下有期徒刑
，得併科新臺幣三百萬元以下罰金。
製造、運輸、販賣專供製造或施用毒品之器具者，處一年以上七
年以下有期徒刑，得併科新臺幣一百萬元以下罰金。
前五項之未遂犯罰之。
毒品危害防制條例第17條：
犯第四條至第八條、第十條或第十一條之罪，供出毒品來源，因
而查獲其他正犯或共犯者，減輕或免除其刑。
犯第四條至第八條之罪於偵查及審判中均自白者，減輕其刑。
附表一：
┌──┬─────┬────────┬─────────────────────┐
│編號│犯罪事實  │罪名，主刑科刑  │從  刑                                    │
├──┼─────┼────────┼─────────────────────┤
│ 一 │如犯罪事實│莊政穎販賣第二級│扣案之防潮箱壹個、乾燥劑壹包、HTC廠牌手機 │
│    │欄一之(一)  │毒品，處有期徒刑│（含SIM卡，門號0000000000）壹支、販賣第二 │
│    │          │參年柒月。      │級毒品所得新台幣壹萬肆仟元均沒收；未扣案之│
│    │          │                │0000000000門號手機壹支（含SIM卡）沒收之， │
│    │          │                │如全部或一部不能沒收時，追徵其價額。
├──┼─────┼────────┼─────────────────────┤
│ 二 │如犯罪事實│莊政穎販賣第二級│扣案之防潮箱壹個、乾燥劑壹包、HTC廠牌手機 │
│    │欄一之(二)  │毒品，處有期徒刑│（含SIM卡，門號0000000000）壹支、販賣第二 │
│    │          │參年柒月。      │級毒品所得新台幣壹萬肆仟元均沒收；未扣案之│
│    │          │                │0000000000門號手機壹支（含SIM卡）沒收之， │
│    │          │                │如全部或一部不能沒收時，追徵其價額。      │
├──┼─────┼────────┼─────────────────────┤
│ 三 │如犯罪事實│莊政穎販賣第二級│扣案之第二級毒品搖頭丸貳拾陸顆（如附表二所│
│    │欄一之(三)  │毒品，處有期徒刑│示）沒收銷燬之，第三級毒品愷他命參拾包（如│
│    │          │參年柒月。      │附表三所示）、電子磅秤壹臺、防潮箱壹個、乾│
│    │          │                │燥劑壹包、空膠囊壹包（參拾肆顆）、空夾鏈袋│
│    │          │                │壹包、HTC廠牌手機（含SIM卡，門號0000000000│
│    │          │                │）壹支、販賣第二、三級毒品所得共計新台幣捌│
│    │          │                │萬元均沒收；未扣案之0000000000門號手機壹支│
│    │          │                │（含SIM卡）沒收之，如全部或一部不能沒收時 │
│    │          │                │，追徵其價額。                            │
└──┴─────┴────────┴─────────────────────┘
附表二：
┌──┬─────┬───────┬─────────────────┐
│編號│送驗數量( │驗餘數量(淨重/│      送   驗   結   果           │
│    │淨重/顆數)│顆數)         │                                  │
├──┼─────┼───────┼─────────────────┤
│ 1  │0.9787公克│0.8829公克    │檢出3,4-亞甲基雙氧安非他命(MDA)   │
│    │(4顆)     │(約3.5顆)     │                                  │
├──┼─────┴───────┴─────────────────┤
│ 2  │毛重10.09公克(共22顆)                                         │
└──┴───────────────────────────────┘
附表三：
 ┌──┬─────┬──────┬────┬──────┐
 │編號│送驗數量  │驗餘數量    │檢體編號│送驗結果/   │
 │    │（淨重）  │（淨重）    │        │純質淨重    │
 ├──┼─────┼──────┼────┼──────┤
 │ 1  │5.0539公克│5.0452公克  │B0000000│檢出愷他命/ │
 │    │          │            │        │4.5788公克  │
 ├──┼─────┼──────┼────┼──────┤
 │ 2  │5.0519公克│5.0428公克  │B0000000│檢出愷他命/ │
 │    │          │            │        │4.6124克    │
 ├──┼─────┼──────┼────┼──────┤
 │ 3  │4.8818公克│4.8721公克  │B0000000│檢出愷他命/ │
 │    │          │            │        │4.5938公克  │
 ├──┼─────┼──────┼────┼──────┤
 │ 4  │5.0462公克│5.0377公克  │B0000000│檢出愷他命/ │
 │    │          │            │        │4.6930公克  │
 ├──┼─────┼──────┼────┼──────┤
 │ 5  │5.0543公克│5.0454公克  │B0000000│檢出愷他命/ │
 │    │          │            │        │4.6196公克  │
 ├──┼─────┼──────┼────┼──────┤
 │ 6  │4.9950公克│4.9768公克  │B0000000│檢出愷他命/ │
 │    │          │            │        │4.6603公克  │
 ├──┼─────┼──────┼────┼──────┤
 │ 7  │3.7266公克│3.7173公克  │B0000000│檢出愷他命/ │
 │    │          │            │        │3.4918公克  │
 ├──┼─────┼──────┼────┼──────┤
 │ 8  │3.6471公克│3.6382公克  │B0000000│檢出愷他命/ │
 │    │          │            │        │3.3736公克  │
 ├──┼─────┼──────┼────┼──────┤
 │ 9  │3.7662公克│3.7569公克  │B0000000│檢出愷他命/ │
 │    │          │            │        │3.4009公克  │
 ├──┼─────┼──────┼────┼──────┤
 │ 10 │3.6788公克│3.6677公克  │B0000000│檢出愷他命/ │
 │    │          │            │        │3.3946公克  │
 ├──┼─────┼──────┼────┼──────┤
 │ 11 │3.7594公克│3.7503公克  │B0000000│檢出愷他命/ │
 │    │          │            │        │3.4662公克  │
 ├──┼─────┼──────┼────┼──────┤
 │ 12 │3.7643公克│3.7453公克  │B0000000│檢出愷他命/ │
 │    │          │            │        │3.3841公克  │
 ├──┼─────┼──────┼────┼──────┤
 │ 13 │3.7601公克│3.7511公克  │B0000000│檢出愷他命/ │
 │    │          │            │        │3.5721公克  │
 ├──┼─────┼──────┼────┼──────┤
 │ 14 │3.6752公克│3.6661公克  │B0000000│檢出愷他命/ │
 │    │          │            │        │3.5870公克  │
 ├──┼─────┼──────┼────┼──────┤
 │ 15 │3.6793公克│3.6701公克  │B0000000│檢出愷他命/ │
 │    │          │            │        │3.4806公克  │
 ├──┼─────┼──────┼────┼──────┤
 │ 16 │3.7634公克│3.7451公克  │B0000000│檢出愷他命/ │
 │    │          │            │        │3.5790公克  │
 ├──┼─────┼──────┼────┼──────┤
 │ 17 │100.0637公│100.0455公克│B0000000│檢出愷他命/ │
 │    │克        │            │        │93.8598公克 │
 ├──┼─────┼──────┼────┼──────┤
 │ 18 │49.7581公 │49.7487公克 │B0000000│檢出愷他命/ │
 │    │克        │            │        │46.8224公克 │
 ├──┼─────┼──────┼────┼──────┤
 │ 19 │3.2420公克│3.2322公克  │B0000000│檢出愷他命/ │
 │    │          │            │        │2.9794公克  │
 ├──┼─────┼──────┼────┼──────┤
 │ 20 │49.9298公 │49.9110公克 │B0000000│檢出愷他命/ │
 │    │克        │            │        │46.7343公克 │
 ├──┼─────┼──────┼────┼──────┤
 │ 21 │49.8284公 │49.8098公克 │B0000000│檢出愷他命/ │
 │    │克        │            │        │47.2373公克 │
 ├──┼─────┼──────┼────┼──────┤
 │ 22 │49.8735公 │49.8547公克 │B0000000│檢出愷他命/ │
 │    │克        │            │        │47.7788公克 │
 ├──┼─────┼──────┼────┼──────┤
 │ 23 │49.8701公 │49.8512公克 │B0000000│檢出愷他命/ │
 │    │克        │            │        │47.0275公克 │
 ├──┼─────┼──────┼────┼──────┤
 │ 24 │49.8710公 │49.8525公克 │B0000000│檢出愷他命/ │
 │    │克        │            │        │48.0258公克 │
 ├──┼─────┼──────┼────┼──────┤
 │ 25 │49.9030公 │49.8756公克 │B0000000│檢出愷他命/ │
 │    │克        │            │        │48.1065公克 │
 ├──┼─────┼──────┼────┼──────┤
 │ 26 │0.6077公克│0.5805公克  │B0000000│檢出愷他命/ │
 │    │          │            │        │0.5834公克  │
 ├──┼─────┼──────┼────┼──────┤
 │ 27 │0.6626公克│0.6440公克  │B0000000│檢出愷他命/ │
 │    │          │            │        │0.6354公克  │
 ├──┼─────┼──────┼────┼──────┤
 │ 28 │0.6042公克│0.5853公克  │B0000000│檢出愷他命/ │
 │    │          │            │        │0.5867公克  │
 ├──┼─────┼──────┼────┼──────┤
 │ 29 │0.6040公克│0.5949公克  │B0000000│檢出愷他命/ │
 │    │          │            │        │0.5527公克  │
 ├──┼─────┼──────┼────┼──────┤
 │ 30 │4.6468公克│4.6375公克  │B0000000│檢出愷他命/ │
 │    │          │            │        │4.2611公克  │
 └──┴─────┴──────┴────┴──────┘